臺灣臺北地方法院刑事判決　　　　　　　 96年度訴字第426號
公　訴　人　臺灣臺北地方法院檢察署檢察官
被　　　告　甲○○
上列被告因違反毒品危害防制條例案件，經檢察官提起公訴（95
年度毒偵字第2924號、96年度毒偵字第367 號），因被告於準備
程序中對犯罪事實為有罪之陳述，經告以簡式審判之意旨，並聽
取當事人之意見後，經本院合議庭裁定由受命法官獨任進行簡式
審判程序，判決如下：
    主    文
甲○○施用第一級毒品，累犯，處有期徒刑柒月；又施用第二級
毒品，累犯，處有期徒刑參月，扣案玻璃吸食器參組沒收；又施
用第一級毒品，累犯，處有期徒刑柒月；又施用第二級毒品，累
犯，處有期徒刑參月。應執行有期徒刑壹年陸月，扣案玻璃吸食
器參組沒收。
    犯罪事實
一、甲○○前於民國九十一年間因違反槍砲彈藥刀械管制條例案
    件，經本院判處有期徒刑一年六月確定，於九十三年八月二
    十七日縮短刑期假釋出監，刑期至九十三年八月二十八日屆
    滿以已執行論，詎其仍不知悛悔，前已因施用第一級毒品海
    洛因及第二級毒品甲基安非他命案件，經依本院九十一年度
    毒聲字第二五五九號裁定送臺灣臺北看守所附設勒戒處所觀
    察、勒戒，於九十二年五月九日執行完畢釋放，竟於觀察、
    勒戒執行完畢五年以內，即九十五年十月十九日某時，在臺
    北縣新店市○○路一五八巷四十三號住處，以不詳方式施用
    第一級毒品海洛因，另以其所有之玻璃吸食器，施用第二級
    毒品安非他命，嗣經警於九十五年十月二十一日六時四十分
    許，至上開處所執行搜索，當場扣得甲○○所有之玻璃吸食
    器三組，並為其採集尿液送請化驗。然甲○○為警查獲後，
    不思戒除毒癮，猶於九十五年十二月五日某時許，又在上開
    住處分別施用第一級毒品海洛因與第二級毒品安非他命，而
    為警於九十五年十二月七日十五時三十五分許，持搜索票至
    上址執行搜索時再度查獲，並為其採集尿液送請化驗後，始
    查悉上情。
二、案經臺北市政府警察局中山分局及臺北縣政府警察局新店分
    局報請臺灣臺北地方法院檢察署檢察官偵查起訴，並經本院
    合議庭裁定由受命法官獨任進行簡式審判程序。
    理    由
一、訊據被告甲○○對於上開二次施用第一級毒品海洛因，以及
    二次施用第二級毒品安非他命之犯行均坦承不諱，而被告二
    次為警採集尿液送請化驗，經施以酵素免疫分析法（ＥＩＡ
    ）初步檢驗，均呈現鴉片類與安非他命類陽性檢驗結果，再
    施以氣象層析質譜儀法（ＧＣ／ＭＳ）確認檢驗後，亦呈現
    嗎啡與安非他命陽性反應之檢驗結果等情，則有臺北市政府
    警察局偵辦毒品案件尿液檢體委驗單、臺北縣政府警察局新
    店分局偵辦毒品危害防制條例案被移送者姓名代碼對照表、
    結文、臺灣尖端先進生技醫藥股份有限公司九十五年十一月
    七日濫用藥物檢驗報告、臺灣檢驗科技股份有限公司九十五
    年十二月二十一日濫用藥物尿液檢驗報告附卷可稽（九十五
    年度毒偵字第二九二四號偵查卷第三十五頁至第三十七頁、
    九十六年度毒偵字第三六七號偵查卷第八頁至第九頁）。另
    被告經二次搜索，且於九十五年十月二十一日當場為警扣得
    其所有之玻璃吸食器三組之事實，亦有本院九十五年度聲搜
    字第一五一五號搜索票、臺北市政府警察局中山分局搜索、
    扣押筆錄、扣押物品目錄表、扣押物品照片（九十五年度毒
    偵字第二九二四號偵查卷第九頁至第十三頁、第十五頁），
    以及本院九十五年度聲搜字第一八○七號搜索票、臺北縣政
    府警察局新店分局搜索、扣押筆錄在卷可憑（九十六年度毒
    偵字第三六七號偵查卷第十頁至第十四頁）。且海洛因係嗎
    啡經化學合成之半人工合成品，其藥（毒）性高於嗎啡，經
    吸食或注射進入人體，藉由化學代謝系統之新陳代謝，分解
    成藥（毒）性較低之嗎啡，由尿液排泄出人體，故於尿液中
    以嗎啡成分檢出，此有憲兵司令部七十九年六月一日鑑驗
    字第○二七三號函、八十年六月十七日鑑驗字第二八一五
    號函、暨法務部調查局八十年三月二十八日發技一字第一
    八九八號函可稽。另嗎啡經注射入人體後，百分之九十以上
    於二十四小時內自尿中排出，國外曾有文獻報導注射二十毫
    克之嗎啡硫酸鹽，其嗎啡之平均可檢出時限約為四十五小時
    ，此亦有行政院衛生署藥物食品檢驗局八十一年九月八日
    藥檢一字第八一一四八八五號函可參。而甲基安非他命經口
    服投與後約百分之七十於二十四小時內自尿中排出，約百分
    之九十於九十六小時內自尿中排出，其檢出與投與方式、投
    與量、個人體質、採尿時間與檢測儀器之精密度等諸多因素
    有關，因此僅憑尿液中呈安非他命陽性反應，並無法確實推
    算吸食時間距採尿時間長短，唯依上開資料推斷，最長可能
    不會超過四日（即九十六小時），此業經行政院衛生署藥物
    食品檢驗局八十一年二月八日藥檢壹字第一五七號函示明
    確。至於被告於九十二年五月九日執行觀察、勒戒完畢予以
    釋放等情，則有臺灣高等法院被告全國前案紀錄表一份在卷
    可參。被告上開任意性之自白，經前揭證據補強後，應認與
    事實相符，而得作為認定被告犯罪之證據。本案事證明確，
    被告犯行堪以認定，應依法論科。
二、查海洛因與安非他命分別屬於毒品危害防制條例第二條第二
    項第一款、第二款所規定之第一級、第二級毒品，核被告施
    用海洛因與安非他命之行為，分別係犯毒品危害防制條例第
    十條第一項、第二項之施用第一級毒品罪與施用第二級毒品
    罪。其持有第一級毒品海洛因與第二級毒品安非他命之目的
    ，在於供己吸食，其施用毒品前持有毒品之低度行為，應為
    施用毒品之高度行為所吸收，不另論罪。其於九十五年十月
    十九日施用第一級毒品海洛因及施用第二級毒品安非他命之
    犯行，以及九十五年十二月五日某時施用第一級毒品海洛因
    施用與第二級毒品安非他命之犯行，均犯意各別、行為互異
    、觸犯構成要件不同之罪，應予分論併罰。公訴意旨固認被
    告係以接續之犯意而分別施用第一級毒品海洛因與第二級毒
    品安非他命，惟被告前後施用毒品之時間相距達二月之久，
    其間更曾為警查獲採尿送驗，縱使施用毒品具有反覆、繼續
    為之之特性，然於本案尚非無法將其各次施用行為予以獨立
    區分，是其所為自難認屬接續犯之情形，而公訴人亦於本院
    準備程序中當庭更正起訴之犯罪事實為數罪併罰（本院卷第
    十五頁），本院自得予以分論併罰，附此敘明。末查被告前
    於九十一年間因違反槍砲彈藥刀械管制條例案件，經本院判
    處有期徒刑一年六月確定，於九十三年八月二十七日縮短刑
    期假釋出監，刑期至九十三年八月二十八日屆滿等情，有臺
    灣高等法院被告前案紀錄表乙紙附卷可稽，於五年以內故意
    再犯本件有期徒刑以上之罪，為累犯，均應依刑法第四十七
    條第一項之規定，加重其刑。爰審酌被告素行不佳，前已因
    施用毒品案件經法院裁定施以觀察勒戒、仍無法戒除毒癮，
    於九十五年十月二十一日為警查獲之後，竟又再施用毒品，
    顯見其自制性薄弱、無法抗拒毒品之誘惑，且施用毒品除戕
    害己身健康之外、更造成社會上毒品流通、犯罪所生危害非
    輕，惟被告已坦承犯行，表示悔悟，犯後態度良好，及其生
    活狀況與智識程度等一切情狀，分別量處如主文所示之刑，
    並定應執行之刑。扣案玻璃吸食器三組，為被告所有供犯罪
    所用之物，應依法宣告沒收。
據上論斷，應依刑事訴訟法第二百七十三條之一第一項、第二百
九十九條第一項前段，毒品危害防制條例第十條第一項、第二項
，刑法第十一條前段、第五十一條第五款、第四十七條第一項、
第三十八條第一項第二款，判決如主文。
本案經檢察官王志超到庭執行職務
中　　華　　民　　國　　96　　年　　4 　　月　　27　　日
　　　　　　　　　刑事第七庭  法　官　余明賢
以上正本證明與原本無異。
如不服本判決，應於判決送達後10日內，向本院提出上訴狀。
　　　　　　　　　　　　　　　書記官　葉潔如
中　　華　　民　　國　　96　　年　　4 　　月　　30　　日
附錄本案論罪科刑法條全文
毒品危害防制條例第十條
施用第一級毒品者，處六月以上五年以下有期徒刑。
施用第二級毒品者，處三年以下有期徒刑。
